【裁判字號】    98,審聲,908
【裁判日期】    981028
【裁判案由】    停止執行
【裁判全文】
臺灣臺北地方法院民事裁定             98年度審聲字第908號
聲  請  人  辛○○○
訴訟代理人  羅翠慧律師
相  對  人  聯邦商業銀行股份有限公司
法定代理人  己○○
相  對  人  台灣日立綜合空調股份有限公司（即併案債權人）
法定代理人  子○○
相  對  人  寶華商業銀行股份有限公司
法定代理人  中央存款保險股份有限公司接管小組召集人楊泉源
相  對  人  日盛國際商業銀行股份有限公司
法定代理人  卯○○
相  對  人  台北富邦商業銀行股份有限公司
法定代理人  戌○○
相  對  人  酉○○
            乙○○
訴訟代理人  呂曼蓉律師
相  對  人  癸○○
            啟成投資股份有限公司
法定代理人  地○○
相  對  人  午○○
            中國信託商業銀行股份有限公司
法定代理人  亥○○
相  對  人  上海商業儲蓄銀行股份有限公司
法定代理人  辰○○
相  對  人  馬來西亞商富析資產管理股份有限公司台灣分公司
            (承受中華銀行債權)
法定代理人  申○○
相  對  人  萬泰商業銀行股份有限公司
法定代理人  壬○○
相  對  人  中華商業銀行股份有限公司
法定代理人  巳○○
相  對  人  丁○○
            丙○
            新光商業銀行股份有限公司
法定代理人  戊○○
相  對  人  台灣金聯資產管理股份有限公司(承受日盛商業銀
            行債權)
法定代理人  寅○○
相  對  人  甲○○○○○○○
法定代理人  丑○○
相  對  人  天○○
            未○○
            新利資產管理股份有限公司
法定代理人  庚○○○
上列當事人間請求停止執行事件，本院於民國98年10月13日所為
之裁定，應予更正如下：
    主      文
本件裁定主文關於「聲請人供擔保新臺幣肆佰柒拾肆萬元後，本
院93年度民執字第3637號執行事件之強制執行程序，於本院98年
度審重訴字第1148號第三人異議之訴事件判決確定前，應暫予停
止。」之記載，應更正為「聲請人供擔保新臺幣肆佰柒拾肆萬元
後，本院93年度民執字第3637號執行事件之強制執行程序，關於
坐落臺北市○○區○○路二段八十號十三樓（含共同使用部分、
地下一、二、三層之車位編號六號、二十二號、二十三號、六十
一號共計四個停車位）之部分不動產之強制執行程序，於本院98
年度審重訴字第1148號第三人異議之訴事件判決確定、和解或撤
回起訴前，應暫予停止。」
    理      由
一、按判決如有誤寫、誤算或其他類此之顯然錯誤者，法院得依
    聲請或依職權以裁定更正，民事訴訟法第232條第1項前段定
    有明文。又依同法第239條規定，於裁定時準用之。
二、經查本院93年度民執字第3637號執行事件之強制執行程序所
    執行之標的物為坐落基地臺北市○○區○○段四小段地號9
    、9-2、10、10-1、13、14、15、15-1、16、16-1、16-2、1
    7、17-1、17-2、18、18-1、18-2等17筆土地上1至16層未辦
    保存登記門牌號碼為臺北市○○區○○路二段80號建物，然
    聲請人係主張臺北市○○區○○路二段80號建物中第13樓（
    含共同使用部分、地下1、2、3層之車位編號6號、22號、23
    號、61號共計4個停車位）建物，並非執行債務人和恕建設
    股份有限公司所有，而是伊所有，據以提起第三人異議之訴
    ，並聲請停止強制執行，是本件聲請人所請求停止強制執行
    之範圍，僅限於坐落臺北市○○區○○路二段80號13樓（含
    共同使用部分、地下1、2、3層之車位編號6號、22號、23號
    、61號共計4個停車位），原裁定誤未予以標示，是裁定確
    有如主文所示之顯然錯誤，茲由本院以裁定更正之。
三、依民事訴訟法第239條準用第232條第1項，裁定如主文。
中    華    民    國    98    年    10    月    28    日
                        民事第六庭法  官  陶亞琴
以上正本係照原本作成。
如對本裁定抗告，須於裁定送達後10日內向本院提出抗告狀，並
按他造人數附繕本。
中    華    民    國    98    年    10    月    28    日
                                  書記官  曹瓊文


司法院資訊處製作；財團法人民間司法改革基金會備份。
